宣示判決筆錄
原      告  彰化商業銀行股份有限公司

法定代理人  凌忠嫄  
訴訟代理人  王勝進  
被      告  羅弘宜  


上列當事人間110年度中小字第3709號請求返還借款事件，於中
華民國110 年11月12日上午9 時45分整在臺灣臺中地方法院臺中
簡易庭宣示判決，出席職員如下：
    法      官  林筱涵
    書  記  官  張峻偉
朗讀案由。
法官朗讀主文宣示判決如下：
    主      文
被告應給付原告新臺幣捌萬參仟參佰參拾伍元，及自民國一一○
年五月二十二日起至清償日止，按週年利率百分之一點八四五計
算之利息，暨自民國一一○年五月二十二日起至清償日止，逾期
在六個月以內者，按上開利率百分之十，逾期超過六個月部分，
按上開利率百分之二十計算之違約金。
訴訟費用新臺幣壹仟元由被告負擔。
本判決得假執行。
    事實及理由之要領
一、原告主張：被告於民國109年5 月5 日向原告申貸勞工紓困
    貸款新臺幣（下同）100,000元，約定借款期間為3年，被告
    應於每月21日繳款，前6個月為寬限期，自第7個月起改依年
    金法平均攤還本息，利息按中華郵政股份有限公司二年期（
    非大額存款）定期儲金機動利率加計年息1 ％機動計算（現
    為年息1.845 ％)，其中第一年利息係由勞動部補貼。如有任
    何一宗債務不依約清償或攤還本金時，即喪失期限利益，並
    加計逾期6個月以內者，按上開利率百分之10，逾期超過6個
    月部分，按上開利率百分之20計算之違約金。詎被告未依約
    於110 年5月21日清償本息，尚積欠本金83,335元未清償，
    其債務已視為全部到期。為此，爰依消費借貸之法律關係，
    提起本件訴訟，並聲明：如主文第1 項所示。
二、上開原告主張之事實，業據其提出個人授信申請書（勞工紓
    困貸款專用）、個人貸款專用借據、【勞動部對受嚴重特殊
    傳染性肺炎影響勞工紓困貸款】增補借據、放款戶資料一覽
    表查詢、中華郵政二年期定期儲金機動利率明細資料查詢、
    通知函、放款帳戶資料查詢明細表為證。被告已於相當時期
    受合法之通知，而於言詞辯論期日不到場，亦未提出準備書
    狀爭執，本院依上開證據之調查結果，堪信原告所陳上情為
    真正，本院即採為判決之基礎。從而，原告依消費借貸之法
    律關係，請求被告給付如主文第1 項所示之金額，為有理由
    ，應予准許。
三、訴訟費用負擔及假執行宣告之依據：民事訴訟法第78條、第
    436 條之19第1 項、第436 條之20。
　
民事訴訟法第436 條之24第2 項：
對於本判決之上訴，非以違背法令為理由，不得為之。
如對本判決上訴，須於判決送達後20日內向本院提出上訴狀，並
須表明原判決所違背之法令及其具體內容與依訴訟資料可認為原
判決有違背法令之具體事實之上訴理由（均須按他造當事人之人
數附繕本）
中　　華　　民　　國　　110 　年　　11　　月　　12　　日
                  臺灣臺中地方法院臺中簡易庭
                                  法  官  林筱涵
                                  書記官  張峻偉
以上正本證明與原本無異。
中　　華　　民　　國　　110 　年　　11　　月　　12　　日
                                  書記官  張峻偉